臺灣臺南地方法院臺南簡易庭民事判決
109年度南小字第2306號
原      告  明台產物保險股份有限公司

法定代理人  長瀬耕一
訴訟代理人  王一如  
            楊鵬遠律師
被      告  蘇容    

上列當事人間請求侵權行為損害賠償事件，本院於民國110年2月
1日言詞辯論終結，判決如下：
    主  文
原告之訴駁回。
訴訟費用新臺幣壹仟元由原告負擔。
    事實及理由
一、原告起訴主張：
　㈠訴之聲明：
　　被告應給付原告新臺幣（下同）5萬元，及自起訴狀繕本送
　　達之翌日起至清償日止，按週年利率5％計算之利息。
　㈡被告於民國107年11月16日下午2時41分許，使用手推車行經
    臺南市○區○○路000號前處時，因未保持安全距離而不慎擦撞
    停放在停車格内之原告所承保屬訴外人寶來屋國際有限公司
    （下稱寶來屋公司）所有、訴外人宋玫珠駕駛之車牌號碼00
    0-0000號自用小客車（下稱系爭車輛），致系爭車輛受有損
    害（下稱系爭事故）。原告已依保險契約先行墊付維修費用
    5萬元（包含工資2萬5,706元、零件2萬9,120元，合計5萬4,
    826元，惟實際賠付5萬元），爰依保險法第53條第1項規定
    ，代位行使被保險人寶來屋公司依民法第184條第1項前段規
    定，請求被告賠償5萬元。
二、被告則以下列情詞資為抗辯：
  ㈠聲明：
　⒈原告之訴駁回。
　⒉如受不利判決，被告願供擔保，請准宣告免為假執行。
  ㈡被告係因執行公務，而使用手推車載運當年度選舉及公投公
    報至停放路邊之車輛，被告欲將手推車拖回臺南市東區區公
    所時，因人行道停滿機車而無法行走，被告只能推著手推車
    行走在外側道路，其行經系爭車輛時，為閃避右側來車，不
    慎碰到系爭車輛保險桿外側下方，致系爭車輛受有長度約1
    公分之掉漆。
　㈢宋玫珠並未將系爭車輛完全停放在停車格内，車身已超出停
    車格將近3分之1，違反道路交通管理處罰條例第56條第1項
    第6款、道路交通安全規則第112條第2項之規定，違規停放
    系爭車輛在先，影響用路人即被告之路權。又系爭車輛僅有
    約1公分之掉漆，其維修應以回復至未發生損害前之原狀為
    目的，而非將保險桿整組換新，更換新零件之費用甚高，增
    加之處理工時亦非應由被告負擔，無端加重被告負擔金額，
    對其極為不公。被告就系爭事故如有過失，過失責任比例應
    僅為50％，請求法院減輕其賠償責任。　　
三、得心證之理由：　　
　㈠按因故意或過失，不法侵害他人之權利者，負損害賠償責任
    ，民法第184條第1項前段定有明文。次按汽車停車時應依車
    輛順行方向緊靠道路邊緣，其前後輪胎外側距離緣石或路面
    邊緣不得逾40公分，道路交通安全規則第112條第2項定有明
    文。又損害賠償之債，以有損害之發生及有責任原因之事實
    ，並二者之間，有相當因果關係為成立要件。故原告所主張
    損害賠償之債，如不合於此項成立要件者，即難謂有損害賠
    償請求權存在（最高法院48年台上第481號民事判例意旨參
    照）。
　㈡查被告於107年11月16日下午2時41分許，其使用手推車行經
    臺南市○區○○路000號前時，適有訴外人宋玫珠駕駛寶來屋公
    司所有之系爭車輛，停放在該處路邊停車格，惟未依規定將
    車身完全停放在停車格内，右輪距離路邊緣石60公分，左方
    車身已超出停車格之白線佔用道路，致被告推行之手推車擦
    撞系爭車輛左前車頭，造成系爭車輛之左前保險桿受有損害
    ，原告依保險契約支出維修費用5萬元等情，有系爭車輛行
    照、維修照片、估價單、電子發票證明聯、汽車險賠款同意
    書、臺南市政府警察局第一分局道路交通事故現場圖、道路
    交通事故調查表、談話紀錄表、調查筆錄、現場照片、附卷
    可參（調解卷第13、21-31、47-71頁），堪信屬實。是系爭
    車輛既未依前揭法律規定停放車輛，致左方車身超出停車格
    白線而佔用道路，方使被告在該處道路上使用之手推車擦撞
    已超出停車格白線之系爭車輛左前保險桿，倘系爭車輛依規
    定停放在停車格內，被告使用之手推車當不會擦撞佔用道路
    之系爭車輛左前保險桿而致其受損，故被告之行為並無過失
    ，難認與系爭車輛所受之損害間有何相當因果關係存在。準
    此，原告代位系爭車輛所有人寶來屋公司，請求被告賠償維
    修費用5萬元，即屬無據。
四、綜上所述，原告依侵權行為及保險代位之法律關係，請求被
    告給付5萬元，及自起訴狀繕本送達之翌日起至清償日止，
    按週年利率5％計算之利息，為無理由，應予駁回。
五、據上論結，原告之訴為無理由，依民事訴訟法第436條之23
    、第436條第2項、第78條、第439條之19第1項，判決如主文
    。
中　　華　　民　　國　　110 　年　　2 　　月　　20　　日
　　　　          臺南簡易庭  法  官  陳尹捷
以上正本係照原本作成。
如不服本判決，應於判決送達後20日內，向本院提出上訴狀並表
明上訴理由，如於本判決宣示後送達前提起上訴者，應於判決送
達後20日內補提上訴理由書（須附繕本）。
對於小額程序之第一審判決提起上訴，非以其違背法令為理由，
不得為之。且上訴狀應表明㈠原判決所違背之法令及其具體內容
、㈡依訴訟資料合於該違背法令之具體事實。
如委任律師提起上訴者，應一併繳納上訴審裁判費。 
中　　華　　民　　國　　110 　年　　2 　　月　　20　　日
                              書記官  曾美滋